【裁判字號】    97,抗,44
【裁判日期】    970425
【裁判案由】    拍賣抵押物
【裁判全文】
臺灣臺南地方法院民事裁定                97年度抗字第44號
抗  告  人  乙○○
相  對  人  聯邦商業銀行股份有限公司
法定代理人  甲○○
抗告人因與相對人聯邦商業銀行股份有限公司間聲請拍賣抵押物
事件，對於中華民國97年2月27日本院96年度拍字2098號裁定提
起抗告，本院裁定如下：
    主  文
抗告駁回。
抗告程序費用新台幣壹仟元由抗告人負擔。
    理  由
一、按扺押權人，於債權已屆清償期而未清償者，得聲請法院拍
    賣抵押物，就其賣得價金而受清償，民法第873條第1項定有
    定有明文。
二、本件相對人主張對於抗告人有原裁定所載之債權，並以原裁
    定主文所示之不動產設定抵押權，且經依法登記，該債權又
    因抗告人向本院聲請破產，而依約定視為全部到期，相對人
    並未受全部清償，有相對人提出之他項權利證明書、抵押權
    設定契約書、土地及建物登記簿謄本、借款契約書、抗告人
    聲請宣告破產聲請狀（以上均影本）可證，原法院據以准許
    相對人拍賣抵押物之聲請，即無不當。抗告意旨略以：抗告
    人已撤回破產之聲請，且每月仍有按時繳納本息，相對人聲
    請拍賣抵押物違反誠信原則等語，經查，抗告人係於96年11
    月27日向本院聲請宣告破產，此經調取本院96年度破字第
    100號聲請卷宗查閱明確，依抗告人與相對人簽訂之借款契
    約書「參、其他共通條款第三條第(二)款」規定，因依破產法
    聲請破產，本件借款視為全部到期，則自抗告人聲請破產時
    ，已喪失借款之期限利益，抗告人應全部一次清償，雖抗告
    人嗣於97年1月21日撤回破產之聲請，然本件借款債務既已
    因抗告人之聲請而發生視為全部到期之法律效果，尚不因抗
    告人嗣後撤回破產之聲請而回復其期限利益，是縱使抗告人
    現仍按期繳納中，然因債務已全部到期，抗告人既未全部清
    償，相對人據以聲請拍賣抵押物，應屬有據。此外，系爭抵
    押物另經第三人國泰世華銀行聲請假扣押執行，執行法院已
    於97年3月17日查封完畢，有相對人提出之本院民事執行處
    通知一件在卷可稽，則依前揭借款契約書「參、其他共通條
    款第三條第(六)款」規定，本件借款債務因擔保物被查封，依
    約亦視為全部到期。因之，相對人聲請拍賣抵押物，並無不
    合，抗告人提起抗告，請求廢棄原裁定，不能謂有理由。
三、據上論結，本件抗告為無理由，依非訟事件法第46條、第21
    條第2項，民事訴訟法第495條之1第1項、第449條第1項、第
    78條，裁定如主文。
中    華    民    國    97    年    4     月    25    日
                  民事第二庭    審判長法  官  楊清安
                                      法  官  蔡孟珊
                                      法  官  蔡雅惠
不得再抗告。
中    華    民    國    97    年    4     月    25    日
                                      書記官  詹書瑋


司法院資訊處製作；財團法人民間司法改革基金會備份。
